

ADRI TELLEZ DISFÑADORA GRÁFICA

Soy diseñadora gráfica orientada a la ilustración y al diseño de productos mobiles y web. Me gusta crear experiencias agradables y funcionales, en algunos casos me gusta usar la ilustración como recurso gráfico. Puedo aportar tanto el diseño como la maquetacion responsive de un sitio. También diseño de piezas para redes sociales, retoque fotorografico, etc.

EDUCACIÓN

UNIVERSIDAD:

CUN (Corporación Unificada Nacional)

Título: TÉCNICO PROFESIONAL EN DISEÑO GRÁFICO

OTROS CURSOS:

Diseño UX/UI

Coderhouse

After effects - Animación de personajes Microanimaciones

Domestika

Introducción al Desarrollo Web Responsive con HTML y CSS

Domestika

Técnicas de Desarrollo Web con HTML5 y

CSS3

Domestika

EXPERIENCIA LABORAL

2017 DISEÑADORA FREELANCE

en El Pixel y Nionio Studio.

2016 - 2017 Social Live Argentina

Diseñadora grafica web/digital.

Diseño de landings, micrositios, redes sociales.

2015-2016 Diseñadora Freelancer

2012 - 2014 Centro Lavalle

Diseñadora gráfica y atención al público, finalización de artes para impresión digital y offset, manejo de impresoras, plotter de impresión y corte. Material impreso.

2010 - 2012 Diseñadora freelance

Finalización de arte para estampados, retoque fotográfico, diagramación, diseño papelería e impresos, diseño digital, diseño de sitios web, ilustración.

2009 -2010 Practicas

Universisad Javeriana Bogotá-Colombia Marquillas &Accesorios Bogotá-Colombia

HABILIDADES & CONOCIMIENTOS

ILUSTRATOR PHOTOSHOP INDESIGN AFTER EFFECTS PREMIER SKETCH HTML5 CSS3

ACCESIBILIDAD CARD SORTING MANUAL DE ESTILO METODOLOGÍAS ÁGILES MOBILE FIRST

PATRONES DE DISEÑO RESPONSIVE USABILIDAD USERFLOW UX/UI DESIGN MARVEL APP

Office: Word, Power Point.

Sitemas operativos: Windows, OSX.

HERRAMIENTAS GRÁFICAS



Idiomas:

Español:Nativo

Inglés: Nivel intermedio

HERRAMIENTAS DE DISEÑO WEB









Soldado de la Independencia 1241 CABA - Argentina



adri077@gmail.com



